【裁判字號】    98,上訴,3260
【裁判日期】    981028
【裁判案由】    違反槍砲彈藥刀械管制條例等
【裁判全文】
臺灣高等法院刑事判決                98年度上訴字第3260號
上  訴  人  臺灣板橋地方法院檢察署檢察官
上  訴  人
即  被  告  乙○○
選任辯護人  王振志律師
上列上訴人因被告違反槍砲彈藥刀械管制條例等案件，不服臺灣
板橋地方法院97年度訴字第1773號，中華民國98年6月30日第一
審判決（起訴案號：臺灣板橋地方法院檢察署96年度偵字第1805
7號），提起上訴，本院判決如下：
    主  文
原判決關於乙○○被訴犯恐嚇、強制罪部分暨定應執行刑部分均
撤銷。
乙○○共同以強暴、脅迫方式，使人行無義務之事，處有期徒刑
壹年陸月，減為有期徒刑玖月。附表一所示本票沒收。又以加害
身體之事，恐嚇他人致生危害於安全，處有期徒刑壹年貳月。
其餘檢察官及被告上訴駁回。
被告上訴駁回部分與第二項撤銷改判部分，應執行有期徒刑陸年
捌月，併科罰金新臺幣貳拾萬元，罰金部分如易服勞役，以新臺
幣壹仟元折算壹日；扣案如附表一所示本票與如附表二所示改造
槍枝壹支均沒收。
    事  實
一、乙○○因之前與丙○○間有借款新臺幣（下同）1萬元與賭
    債5千元之債務糾紛，竟與姓名年籍不詳之成年男子，共同
    基於使人行無義務之事之犯意聯絡，於民國（下同）95 年
    10月間某日，由乙○○以商談丙○○積欠彼之債務為由，將
    丙○○約至臺北市○○區○○路4段附近某地點後，乙○○
    及該名男子徒手輪流毆打及踹丙○○（傷害部分未據告訴）
    ，該不詳姓名男子持不知何人所有之ＢＢ彈槍對丙○○身體
    射擊、乙○○則持不知何人所有之電擊棒向丙○○恫稱，略
    以：「如不簽立本票，就不讓伊回去」等語，以此強暴、脅
    迫方式，要求丙○○簽發如附表一所示面額分別為4萬元、2
    萬元、4萬元之本票各1 張（總金額10萬元）予乙○○，而
    行無義務之事。
二、乙○○因甲○○積欠其債款55萬元未還，竟心生不滿，基於
    恐嚇之單一犯意，於96年5月29日某時許，在臺北縣三重市
    「二重捷運站」工地內，先對甲○○身體拳打腳踢後（傷害
    部分未據告訴）再恫稱：「隔天（30日）中午要還錢，不然
    要給伊好看」等語；乙○○復於翌（30）日某時許，甲○○
    在上述工地內交付40萬元清償部分欠款後，接續前開恐嚇之
    犯意，手持不知何人所有之電擊棒，對甲○○恫嚇：「剩餘
    15 萬元，隔天（31日）要還」等語，接續以此加害身體之
    事恐嚇甲○○，使甲○○心生畏懼，致生危害於其安全。甲○○於急迫之下，於31日簽發票號0000000號、金額28萬850
    0元之本票1紙，交予其上包「詹定山」，向「詹定山」借款
    15萬元（一個月利息13萬8500元），欲清償乙○○欠款，並
    請「詹定山」代為清償，不敢再與乙○○碰面。
三、乙○○明知未經許可不得持有可發射子彈具有殺傷力之改造
    槍枝及具殺傷力之子彈，竟基於持有具有殺傷力之改造槍枝
    之犯意，未經主管機關許可，於96年間以不詳方法取得，如
    附表二所示具有殺傷力之仿FN廠1910型改造手槍1支（含彈
    匣1 個，槍枝管制編號0000000000號）及具殺傷力之土造子
    彈2 顆（由金屬彈殼組合直徑7.9＋－0.5mm金屬彈頭而成）
    ，並將之藏放在臺北縣中和市○○路173號2樓2B室居處，而
    無故持有。
四、嗣警據報乙○○涉犯「毒品」相關犯行，於96年8月3日下午
    3時20分許，持臺灣板橋地方法院法官所核發之搜索票，前
    往臺北縣中和市○○路173號2樓2B室，乙○○居處執行搜索
    時，扣得前述具殺傷力之改造手槍1支與具殺傷力之土造子
    彈2顆、未具殺傷力之土造子彈8顆；丙○○所簽發，附表一
    所示本票3紙正本、甲○○所簽發，票號0000000號、金額28
    萬8500元之本票影本1紙；與本案無關之毒品、電子磅砰、
    本票、行動電話等物品。
五、案經臺北市政府警察局文山第二分局報告臺灣板橋地方法院
    檢察署檢察官偵查後起訴。
    理    由
甲、有罪部分：
壹、證據能力部分：
一、被告與其辯護人主張：被告在警詢與第一次偵查中（96年8
    月17日）之供述，係受脅迫、利誘所為，無證據能力云云。
    惟查本院並未以上開警、偵訊筆錄做為認定被告有罪之證據
    ，是其證據能力之有無，毋庸論擬，合先敘明。
二、證人丙○○在警詢中之證述：
    按「被告以外之人於審判外之言詞或書面陳述，除法律有規
    定者外，不得作為證據」，刑事訴訟法第159 條定有明文。
    證人丙○○在警詢中之證述屬前開刑事訴訟法第159條所規
    定之審判外之言詞陳述，而其已在偵查、原審審理中具結證
    述明確，核其警詢之證述並無刑事訴訟法第159條之2所定得
    為證據之特別情況，依刑事訴訟法第159條第1項規定，無證
    據能力。
三、證人丙○○、己○○、庚○○與辛○○，在偵查中之證述：
    查上開證人在檢察官偵訊時，均係以證人之身份具結而為證
    述，有證人結文4紙存卷可參（見偵查卷第81、1 04、142、
    143頁），並於原審審理時，經檢、辯、被告為交互詰問（
    丙○○部分見原審97年12月2日審判筆錄、己○○、庚○○
    、辛○○部分，見原審97年10月3日審判筆錄），依最高法
    院所著96年度台上字第3527號判決意旨所示，對被告之對質
    詰問權及真實發現等在憲法上之基本訴訟權均已保障，且上
    開證人於偵查中之證述，並無何顯不可信之情形，依刑事訴
    訟法第159條之1第2項規定，有證據能力。
四、證人甲○○在警詢中之證述：
    查證人甲○○在警詢中之證述，固屬被告以外之人於審判外
    之言詞陳述，傳聞證據，雖於本院審理時請其至住所所在之
    臺灣彰化地方法院，以視訊方式行交互詰問，其仍堅指有於
    96年5月29日，在二重捷運站工地受被告毆打、恐嚇，惟其
    翌日是否有再受恐嚇等情，有時或稱警詢所證屬實，有時又
    稱因懼怕不敢出面云云（見本院98年10月6日審判筆錄），
    所證被害情節與警詢時不盡相同。然查證人甲○○於96年8
    月30日警詢時，距案發之同年5月29日時間較近，記憶較為
    清晰，本院98年10月6日訊問時，距案發當時已二年餘，且
    證人其間有右腦出血性腦中風等疾病於原審傳喚時，多次具
    狀表示其因病不克到庭等情，並有卷附其所提出之醫院所出
    具之診斷證明書為證（見原審卷一第158頁、卷二第185頁）
    ，其記憶應有受影響，所證犯罪細節方面，自以警詢時較為
    可信，是其警詢之證述，有較可信之特別情況，且為證明犯
    罪事實之存否所必要，依刑事訴訟法第159條之2之規定，有
    證據能力。
五、本件扣案槍彈並非原搜索票所載應搜索扣押之物，其證據能
    力之有無：
  (一)按搜索之目的，在於扣押，為彰顯正當法律程序之要求，除
    法定情況急迫容許無票搜索外，刑事訴訟法第128條第1項第
    2款明定，搜索票應記載應扣押之物，以制限得實施扣押之
    標的物，並於同法第137條明定，所謂『本案附帶扣押』準
    用第131條第3項陳報、報告及撤銷之事後審查機制，即檢察
    官、檢察事務官、司法警察官或司法警察執行搜索或扣押時
    ，發現本案應扣押之物為搜索票所未記載者，雖得扣押，但
    須事後陳報、報告，由法院為事後審查。同理，同法第152
    條所定「實施搜索或扣押時，發現另案應扣押之物亦得扣押
    之，分別送交該管法院或檢察官」，此即學者所謂「另案附
    帶扣押」之情形，鑒於亦屬事先未經令狀審查之扣押，對扣
    押物而言，性質上與無票搜索無殊，為避免以一紙搜索票藉
    機濫行搜括之疑義，案件遇有司法警察機關實施「另案附帶
    扣押」時，法院自應依職權審視個案之具體情節，依扣押物
    之性質以及有無扣押之必要，確認「另案附帶扣押」是否符
    合法律之正當性。苟有因違背法定程序取得證據情形者，並
    應依刑事訴訟法第158條之4規定，審酌人權保障及公共利益
    之均衡維護，而決定其證據能力之有無，以彰顯司法程序之
    純潔性。」（參照最高法院98年台上第786號刑事判決）。
  (二)本件警方所持持搜索票，案由欄係記載「毒品」，應扣押之
    物係載「毒品、吸食器等吸食或販賣毒品之相關證物」，搜
    索範圍係載「毒品、吸食器、分裝袋、針筒、磅秤等吸食或
    販賣工具」，固有臺板橋地方法院所核發之96年度聲搜字第
    3625號搜索票附卷可稽（見偵查卷第23頁）。惟警方持搜索
    票至被告位於臺北縣中和市○○路173號2樓2B 室居處執行
    搜索時，先在上址住處樓下埋伏，俟發現被告後，就出示證
    件與搜索票，請被告帶警方至上址住處執行搜索，被告就帶
    執行搜索之警員庚○○、辛○○至其住處實施搜索，由被告
    以自己之鑰匙將門打開後進去屋內，警員庚○○、辛○○接
    續進入，由辛○○全程錄影，庚○○執行搜索，警方先在屋
    內發現毒品安非他命、吸食器等物，為怕被告逃跑，就將其
    雙手反綁上銬並命被告蹲在門口，警員庚○○在床邊搜出一
    個包包（按即長形皮夾），當著被告的面打開包包的拉鍊，
    裡面有一把槍及10顆子彈，其中有6顆子彈已經上彈匣，而
    彈匣在槍裡面，另外4顆子彈是散裝，在包包裡面等情，業
    經證人即警員庚○○與辛○○於原審到庭結證明確，互核相
    符（見原審97年10月3日審判筆錄），並有搜索過程中之錄
    影光碟在卷足佐。上開錄影光碟，並經原審與檢辯共同勘驗
    ，製有勘驗筆錄在卷可憑（見原審卷二第1至25頁），依上
    開搜索過程中之錄影內容，可知警方搜索時之情形與證人即
    警員庚○○、辛○○所證述之情節相符，足徵警方對被告之
    住處執行搜索，並未違反法律之規定，所施用之強制力亦未
    逾必要之程度，揆諸上開說明，此等警方所扣到之槍彈、本
    票等物，既係實施刑事訴訟程序之公務員依法定程序所取得
    之證據，該等證據依刑事訴訟法第158條之4規定之反面解釋
    ，自有證據能力，而得為證據（按刑事訴訟法第158條之4規
    定「除法律另有規定外，實施刑事訴訟程序之公務員因違背
    法定程序取得之證據，其有無證據能力之認定，應審酌人權
    保障及公共利益之均衡維護」，依該規定之反面解釋，如實
    施刑事訴訟程序之公務員係依法定程序取得證據者，該等證
    據即具有證據能力，毋庸例外適用衡平原則），故本案所扣
    到之毒品以外之證物均有證據能力，辯護人主張扣到之槍彈
    無證據能力云云，不足採取。
六、依刑事訴訟法第198條、第208條之規定，所謂鑑定乃指於刑
    事訴訟程序中，為取得證據資料而由檢察官或法官指定具有
    特別知識經驗之鑑定人、學校、機關或團體，就特定之事物
    ，以其專業知識加以分析、實驗而作判斷，以為偵查或審判
    之參考。故而，不論鑑定人或鑑定機關、學校、團體，均應
    由檢察官或法官視具體個案之需要而為選任，始符合刑事訴
    訟法第198條、第208條之規範本旨，否則所為鑑定，仍屬於
    傳聞證據。但對於司法警察機關調查中之案件，或有量大或
    急迫之情形，為因應實務之現實需求，認為當然有鑑定之必
    要者，基於檢察一體之原則，自得由該管檢察長對於轄區內
    之案件，以事前概括選任鑑定人或囑託鑑定機關（團體）之
    方式，俾便轄區內之司法警察官、司法警察對於調查中之此
    類案件，得即時送請事前已選任之鑑定人或囑託之鑑定機關
    （團體）實施鑑定（參照法務部以92年9月1日法檢字第0920
    035083號函釋）。而內政部警政署刑事警察局就「槍彈有無
    殺傷力之鑑定」為臺灣高等法院檢察署檢察長概括選任之鑑
    定機關，亦據臺灣高等法院檢察署以92年9月9日檢文允字第
    0921001203號函示在案。是卷附內政部警政署刑事警察局96
    年8月31日刑鑑字第0960121488號槍彈鑑定書（見偵查卷第
    97頁），雖係由臺北市政府刑事警察局文山第二分局委請鑑
    定，衡諸前揭說明，仍屬受檢察官囑託鑑定，則鑑定人或鑑
    定機關依刑事訴訟法第206條所出具之上揭槍彈鑑定書，乃
    屬上開刑事訴訟法第159條第1項規定中之「法律另有規定」
    ，是依上開規定之反面解釋，屬傳聞證據之例外，自有證據
    能力（最高法院95年度台上字第6648號判決意旨參照)。另
    原審請內政部警政署刑事局，就將扣案槍枝為實射鑑定、就
    未經試射之子彈7顆為殺傷力有無之鑑定，經該局出具98年2
    月2日刑鑑字第0970191468號鑑定書，係法院委託各該機關
    鑑定後製作之書面報告，為科學證據，依刑事訴訟法第206
    條第1項、第159條第1項規定，自有證據能力（參見最高法
    院98年度台上字第2037號判決）。
七、除前開部分之證據外，其餘本案所援用之證據，檢察官、被
    告及其辯護人迄於本院言詞辯論終結前均無異議，且本院審
    酌該等證據作成之情況，並無違法取證或陳述人非基於自由
    意願所為陳述之瑕疵，認為均適於為本案認定事實之依據，
    依刑事訴訟法第159條之5第2項之規定，均有證據能力。
貳、實體部分
一、就被告所犯如事實欄一所示，強制丙○○部分：
    訊據被告乙○○固坦承，丙○○曾簽發附表一所示3紙本票
    給伊，惟矢口否認有何強制丙○○犯行，辯稱：丙○○是95
    或96年，陸陸續續向我借錢，共欠我10萬元，才簽這3張本
    票給我，我沒有算他利息。他說要到我那邊工作，約在我萬
    美街住處附近，3次都沒有去，我沒有拿電擊棒恐嚇他簽本
    票，我本身也沒有電擊棒云云。被告之辯護人為被告辯稱：
    證人丙○○所為證述有違常情，蓋其若真有受被告恐嚇或強
    制，為何不在事後立刻報警，反而遲至警員在被告住處搜出
    本票3張後通知其接受訊問，始為不利於被告之證述。況證
    人所述賭債一節，原先是說賭輸給被告，後因被告供稱沒有
    跟渠賭博過，復改稱係跟人賭輸錢，向被告借5000元，前後
    陳述不一，在警詢中之陳述與偵、審中之證詞歧異甚大，況
    該證人之警詢筆錄非無受到警察之影響而有失真之虞，其證
    詞不足採信云云。惟查：
  (一)證人丙○○之警詢證述，無證據能力，無判斷被告是否犯罪
    之證據資格，已如前述，是縱有辯護人所稱，證人丙○○在
    警詢中之陳述不可採之情形，亦非本院認定被告為本件犯罪
    之證據，合先敘明。
  (二)再按審理事實之法院於證人之陳述，有部分前後不符或相互
    間有所歧異時，究竟何者為可採，仍應本其自由心證予以斟
    酌，非謂一有不符或矛盾，即應認其全部不可信。又證人對
    於犯罪之細節，所述固有渲染、誇大之處，然其基本事實之
    陳述，仍與犯行之真實性無礙時，尚非不得予以採信；再證
    人供述之證據前後不符時，究竟何者為可採，事實審法院仍
    得依證據法則，本於自由心證予以斟酌，作合理之比較，定
    其取捨，若其取捨判斷無從認為確實有違日常客觀之經驗法
    則，自不得指為違背法令，有最高法院81年度臺上字第5303
    號判決及82年度臺非字第141號判決可參。且證人就同一事
    實之陳述前後略有出入此乃各人之記憶不清，或細節未交待
    清楚，或其描述用語不同，省略片段情節，或記錄之詳簡有
    異所致，倘其主要陳述一致，即尚難因其細節稍有紛岐即將
    全部證言捨棄不採，亦有最高法院73年度臺上字第3998號判
    決可參。
  (三)被告有事實欄一所示犯行，業經證人丙○○在偵審中具結證
    述明確、且前後一致（見偵查卷第79至80頁、原審97年12月
    2日審判筆錄），復有在被告住處所扣得之丙○○所簽發予
    被告，如附表一所示本票3紙可佐（影本見偵查卷第47至48
    頁）。被告亦自承前開3張本票，確係證人丙○○所簽發交
    給伊之物，足徵證人丙○○之證詞，信而有徵，堪以採信。
    縱證人就5000元部分究係賭債或係證人賭輸錢後向被告之借
    款，前後所述或有所出入，然此或係事隔久遠或證人主觀上
    就5000元債務係如何發生一節記憶模糊所致，尚難據此即謂
    證人所證均不可採，認被告未使丙○○為無義務之事。況證
    人丙○○於案發後未主動報案追訴被告，係警搜得附表一所
    示本票後，受警詢問，始為被動之陳述，顯無故意陷害被告
    之事，是其事發後未立刻去驗傷與報案之事實，反益證其無
    虛構事實，入被告於罪，其證言更堪採信。再被告並非現行
    犯，本案查獲距案發之時已有數月，自難有證人所述之ＢＢ
    彈槍與電擊棒扣案，亦不能因此即謂證人丙○○之證詞不足
    採信。稽諸前揭事證，被告確有恐嚇與強制丙○○之犯行，
    事證明確，被告與其辯護人之辯解，均不可採。
二、被告所犯如事實欄二所示，恐嚇甲○○部分：
    訊據被告固坦承甲○○曾積欠其款項，並為清償，惟矢口否
    認有何恐嚇甲○○之犯行，辯稱：甲○○於96年有欠我75萬
    元，是因為甲○○沒有工人，請我幫他調工人，我幫甲○○
    調了300工（1天1個人次算1工，1工2500），75萬元就是300
    工的酬勞，我先將酬勞付給工人。甲○○要跟他的上包請款
    ，拿了現金60萬元給我，這60萬元是96年間，甲○○的上包
    在他們的工程作完後，在二重捷運站工地給我的，但是甲○○還欠我15萬元，說過兩天要給我，但是我去二重捷運站的
    工地要找甲○○，卻找不到人，我就去找給我錢的甲○○上
    包，他也說找不到甲○○，我持上包給我的甲○○簽發予上
    包之20幾萬元本票之影本，託人依其上所載之地址去找也沒
    有找到，所以後來我都沒有跟甲○○碰面。96年5月29日、
    30日，因甲○○叫我去拿錢，我去二重捷運站找甲○○，有
    找到人，但是96年5月29日我沒有拿到錢，因為甲○○說他
    老闆，就是他的上包沒有去，隔天就是96年5月30日我再去
    二重捷運站工地，這天甲○○與他的上包都在，他的上包就
    是在這天給我一部分現金，然後再叫我到七堵某處找他另一
    個老闆拿錢，反正我總共拿到60萬元。我確實沒有對甲○○
    為恐嚇行為云云。被告之辯護人為被告辯稱：證人甲○○在
    法院審理時已證稱，渠未於96年5月30日至二重捷運工地，
    是渠警詢證述與審理時之證述前後不符，為審判外陳述，無
    證據能力。再若被告真有對甲○○為恐嚇之言詞，則甲○○
    何以未報案處理？亦未驗傷、未提告訴？此均與常情不符。
    且卷內亦無該證人所述之電擊棒扣案，亦無驗傷單或其他事
    證可稽，是甲○○證稱遭被告持電擊棒恐嚇討債之事，應非
    事實。若被告意欲暴力討債，理應窮盡方法繼續追討欠款，
    且就所持證人簽發之本票，亦當持續追討，始符常理。惟證
    人於警詢證稱，渠嗣後亦未再見到被告，足證被告並無暴力
    討債犯行云云。惟查：
  (一)證人甲○○於警詢中之證述，與審判中所證不符，惟有較可
    信之特別情況，且為證明犯罪事實之存否所必要，依刑事訴
    訟法第159條之2之規定，有證據能力，已如前述。而被告有
    事實欄二所示犯行，業經證人甲○○在警詢中證述稽詳（見
    偵查卷第125頁），復有在被告上址住處扣得，甲○○所簽
    發面額為28萬8500元之本票影本1張足資佐證（見偵查卷第
    51頁）。足徵證人甲○○前開警詢證述，信而有徵，堪以採
    信，益徵詹定山確有持甲○○所簽發之上開本票與被告談判
    、討論並交付本票影本予被告，被告始會持有該本票影本，
    應無疑義。雖證人甲○○於本院審理時證稱：我第二天（按
    即96年5月30日）沒有出面，被告那天也沒有拿電擊棒恐嚇
    我，是前一天才有拿電擊棒恐嚇我等語。我第二天不敢出面
    等語。惟又證稱：28萬8500元本票是要給詹定山的，我有欠
    被告錢，但不是28萬8500元，我警詢筆錄才是實在，40萬是
    我向詹定山請款轉給他，我還差他15萬，他叫我隔天（按即
    96年5月31日）還給他等語。或稱第二日未見到被告，或稱
    警詢筆錄為實（見本院98年10月6日審判筆錄第4- 6頁）。
    惟查，被告已供稱：96年5月29日、30日，我去二重捷運站
    找甲○○，有找到人，但是96年5月29日我沒有拿到錢，因
    為甲○○說他老闆，就是他的上包沒有去，隔天就是96年5
    月30日我再去二重捷運站工地，這天甲○○與他的上包都在
    ，他的上包就是在這天給我一部分現金等情，核與證人甲○○於警詢所證，渠於96年5月30日，在上在上述工地內有繳
    付40萬元予被告等情相符，從而足證甲○○於警詢時所證：
    被告乙○○於翌（30）日某時許，當甲○○在上述工地內繳
    付部分款項40 萬元後，又手持電擊棒對甲○○恫嚇：「剩
    餘15萬元隔天（31日）要還」等語為實，渠於本院審理時證
    稱，30日未至上開工地云云，應係記憶有誤。且若被告未於
    30日恫嚇甲○○，甲○○豈須以13萬8500元之月高利向詹定
    山借貸15萬元，且於警詢時證稱：我希望將來如出庭不要和
    乙○○見面，我懼怕他的暴力行為，於本院審理時證稱：被
    告還到我的戶籍地找我，我就趕快搬離，我哪裡敢住在戶籍
    地，我就是一個地方一個月、半個月，怕成這個樣子等語（
    見偵查卷第126頁、本院98年10月6日審判筆錄第7頁），益
    證證人所證被告對其為恐嚇犯行應屬真實。
  (二)證人甲○○於警詢時已證稱：我被乙○○毆打有受傷，因為
    欠他款項，所以我沒有報案（見偵查卷第126頁），且證人
    既懼怕被告之暴力行為，避之惟恐不及，復對被告有欠款未
    清償，故其未於被害後尋求警方協助，亦無常情無違，被告
    因其暴力行為致被害人懼怕不敢報案，反主張被害人未立刻
    去驗傷與報案，而認證人甲○○之證述不可採，自非所宜。
    再被告並非現行犯，本案查獲距案發之時已數月，自難有證
    人所謂之電擊棒扣案，亦不能因此即謂證人甲○○之證詞不
    足採信。綜上，被告對證人甲○○有為事實欄二所示恐嚇犯
    行，有證人甲○○之指證及扣案28萬8500元之本票影本可佐
    ，亦與被告所供於96年5月29日、30日有因欠款事由與甲○○於二重捷運站工地見面，5月30日見面時，甲○○有清償
    部分欠款、上包亦確有其人等情符，足認甲○○之指訴為事
    實，被告犯行堪以認定，被告與其辯護人之辯解，均不可採
    。至其餘細節均無關宏旨，亦無解於被告本件犯行之成立，
    無庸一一贅述。
三、被告所犯如事實欄三所示，持有槍彈部分：
    訊據被告固坦承警方在其住處自其長形皮夾（即「包包」）
    中所起出槍彈，該長形皮夾是其所有，惟矢口否認有何持有
    槍彈之犯行，辯稱：扣案的槍彈非我所有，96年8月3日我在
    臺北縣中和市○○路173號2樓2B室的住處一樓要騎機車，剛
    要發動，人已經坐在機車上，有一個未穿制服，也沒有出示
    證件之警察，拿壹把槍對著我的頭，叫我不要動，說他是文
    山二分局的警察，大聲喊在附近的另一個未穿制服，也未出
    示證件之警察（按即證人庚○○）過來，拿槍對著我的警察
    拿搜索票給我看，這兩個警察要求我帶他們到我上開住處搜
    索，兩個警察進入後，還沒有開始搜索時，第二個警察（按
    即執行搜索之庚○○）就用台語問我「鐵枝」在那裡，我說
    我怎麼會有這個東西，庚○○就說沒有的話，他找到我就知
    道該死了。對話完後，原拿槍對著我的第一個警察就拿槍在
    我背後戒護我，庚○○警員就進行搜索，在床邊蹲下並拿出
    一枝槍給我看，就說這是什麼東西？我說你拿的是假的，他
    說要不然要不要試試看，並說該槍枝已經上膛，然後就在該
    處把槍枝裡面的子彈退出來，他也在床邊搜索出海洛因的殘
    渣袋，我自己從身上拿出安非他命來，吸食器、電子磅秤也
    是在我上開住處床頭旁邊小櫃子的抽屜中，由搜出槍枝的警
    察搜索出來的。上開搜索起出的東西中，有關於毒品部分的
    扣押物品，我承認都是我所有。但槍枝、子彈均非我所有云
    云。被告之辯護人為被告辯稱：警方所持搜索票係為搜索毒
    品，卻逕行搜索槍枝，此與常情不符；且搜索過程中並未全
    程一直連續錄影，是在被告住處所起出之槍彈是否是警員帶
    進房間，亦非無疑；另彈頭與彈殼本來是分離的，是警方自
    行將之黏合的；又內政部警政署刑事警察局就扣案槍枝之鑑
    定，並未採取試射法，僅係以性能檢驗法為之，後來雖以試
    射法為之，但未檢附試射過程之圖片或光碟，應不得作為不
    利被告之證據；且鑑定意見亦載扣案子彈並不適用於扣案槍
    枝，而因可能導致槍枝無法擊發子彈、擊發子彈後之彈丸單
    位面積動能未達穿透人體皮肉層之標準或發生膛炸等情形，
    且扣案槍枝之前亦未擊發，均足證扣案槍枝不見得有殺傷力
    云云。惟查：
  (一)扣案槍彈經送內政部警政署刑事警察局鑑定，鑑定結果認：
    「一送鑑手槍壹枝（槍枝管制編號0000000000），認係改造
    手槍，由仿FN廠1910型半自動手槍製造之槍枝，換裝土造金
    屬槍管而成，擊發功能正常，可供擊發適用子彈使用，認具
    殺傷力。二送鑑子彈壹拾顆，認均係非制式子彈，由金屬彈
    殼組合直徑7.9±0.5mm金屬彈頭而成，採樣參顆試射，無法
    擊發，認不具殺傷力。」等情，此有該局96年8月31日刑鑑
    字第0960121488號槍彈鑑定書可稽（見偵查卷第96至第97頁
    ）。於原審審理中依辯護人與檢察官之聲請，將扣案未經試
    射之子彈7顆送內政部警政署刑事局鑑定，認「扣案未試射
    子彈7顆，經試射：2顆，可擊發，認具殺傷力；5顆，無法
    擊發，認不具殺傷力。」，有該局98年2月2日刑鑑字第0970
    1914 68號函附卷可稽，是扣案槍枝、子彈10顆中之2顆具殺
    傷力。
  (二)原審依辯護人與檢察官之聲請，再請內政部警政署刑事局，
    就扣案其他未經試射之子彈是否有殺傷力，以扣案或其他適
    合之子彈為實際試射及該槍枝是否曾經擊發等事項為鑑定，
    經該局函覆略以：「二送鑑槍枝（槍枝管制編號0000000000
    ），雖可供裝填同案子彈，惟本局無法確知同子彈是否為本
    槍枝之適用子彈（若為非適用子彈，槍枝可能無法擊發子彈
    、槍枝擊發子彈後，發射彈丸單位面積動能可能未達穿透人
    體皮肉層之標準、或槍枝可能無法承受爆炸時之高壓，造成
    槍枝損壞等不適用之情形），故另經裝填適用子彈實際試射
    ，其彈頭（直徑7.8mm、重量3.9g）發射速度為80公尺/秒，
    計算其動能為12焦耳，換算其單位面積動能為25焦耳/平方
    公分。三殺傷力相關說明：(一)殺傷力定義：依據司法院秘書
    長81.6.11.秘台廳(二)字第06985號函釋示：殺傷力的標準為
    在最具威力的適當距離，以彈丸可穿入人體皮肉層之動能為
    基準。(二)殺傷力之相關數據：1.依日本科學警察之研究結果
    ，彈丸單位面積動能達20焦耳/平方公分，則足以穿入人體
    皮肉層。2.本局對活豬作射擊測試結果，彈丸單位面積動能
    達24焦耳/平方公分，則足以穿入豬隻皮肉層。3.美國軍醫
    總署定義：彈丸撞擊動能達58呎磅（約為78.6焦耳），則足
    以使人喪失戰鬥能力。四扣案未試射子彈7顆，經試射：2顆
    ，可擊發，認具殺傷力；5顆，無法擊發，認不具殺傷力。
    五上述槍枝是否曾經擊發一節，經轉移出槍管內部與槍機部
    位之可能殘留火藥殘跡後，以火炸藥呈色試劑檢測，均呈現
    亞硝酸根、硝酸根（針對裝填『無煙火藥』之子彈）與氯酸
    根離子（針對裝填『煙火類火藥』之子彈）陰性反應」等情
    ，有該局之98年2月2日刑鑑字第0970191468號函在卷可稽（
    見原審卷三第6-7頁）。
  (三)從上開刑事警察局之鑑定結果可知，扣案槍枝不論是以「性
    能檢驗法」或以「試射法」為之，均具有殺傷力；且扣案子
    彈中有2顆因可擊發，亦有殺傷力。辯護人再主張，刑事警
    局未將鑑定過程之資料（如錄影畫面或照片）隨函檢送為佐
    ，該槍枝具殺傷力之鑑定是以何種子彈裝填試射、扣案2顆
    子彈經試射後動能為何，是否已達具殺傷力之標準，係以何
    種槍枝試射，鑑定報告均未說明，且扣案子彈非適用於扣案
    槍枝，亦與常情相違，有傳訊鑑定人之必要（見本院卷第73
    頁）云云。惟查：鑑定機關以扣案槍枝適用之子彈為實際試
    射，該用以試射之子彈彈頭直徑7.8mm、重量3.9g，已載於
    該局前開98年2月2日刑鑑字第0970191468號函內，辯護人仍
    質疑以何種子彈試射，自無理由。況槍枝是否具殺傷力，經
    檢測槍枝之性能即可知悉，再經由實際試射法，將扣案槍枝
    填充適合之子彈試射後，認具殺傷力，則扣槍枝具殺傷力一
    情，已無疑問，縱扣案子彈非適用於扣案槍枝，亦難以此即
    認該槍枝不具殺傷力。再槍彈具殺傷力之認定標準，亦已載
    於該局前開98年2月2日刑鑑字第0970191468號函內，扣案未
    經試射之子彈係依辯護人請求，由原審送請刑事警察局為殺
    傷力有無之鑑定，其中既有2顆可擊發，依該局鑑定子彈之
    過程及上開殺傷力有無之認定標準  認該可擊發之2顆子彈
    ，具殺傷力，另無法擊發之5顆子彈不具殺傷力，應無疑問
    ，辯護人質疑該鑑定報告之證明力，尚無可採，請求傳喚鑑
    定人到庭，核無必要。
  (四)況警方持搜索票至被告位於臺北縣中和市○○路173號2樓2B
    室居處執行搜索時，先在上址住處樓下埋伏，俟發現被告後
    ，就出示證件與搜索票，請被告帶警方至上址住處執行搜索
    ，先由被告以自己之鑰匙將門打開後進去屋內，再由警員庚○○、辛○○接續進入，並由辛○○全程錄影，庚○○執行
    搜索，警方先在屋內發現毒品安非他命、吸食器等物，為了
    怕被告逃跑，就將其雙手反綁上銬並命被告蹲在門口，警員
    庚○○在床邊搜出一個包包，就當著被告的面打開包包的拉
    鍊，裡面有一把槍及10顆子彈，其中有6顆子彈已經上彈匣
    ，而彈匣在槍裡面，另外4顆子彈是散裝在包包裡面等情，
    業經證人即警員庚○○、辛○○於原審審理時到庭結證明確
    ，互核相符（見原審97年10月3日審判筆錄），足徵是被告
    先進入屋內，警員始接著進入，警方焉有可能在短時間內故
    意將事先備好之槍彈放在被告床邊的長形皮夾內？再原審所
    製搜索過程之勘驗筆錄（見原審卷二第1-25頁）可知，警方
    確係從被告住處搜出之長形皮夾內起出扣案之槍彈，該皮夾
    是被告所有之物，亦據被告供述在卷，又警方自皮夾中起出
    扣案槍彈時，被告第一時間之直覺反應並非否認槍彈為其所
    有，而係辯稱「那又不能用」等語（見原審卷二第7頁），
    於本院審理時辯稱：警察自床邊拿出槍時，我有說「這個槍
    是假的」（見本院98年10月6日審判筆錄第2頁），若果扣案
    槍彈確非被告所有之物，則警方將所起出之扣案槍彈提示予
    被告時，被告豈會說「那又不能用」、「這個槍是假的」等
    語，必係扣案槍彈為伊所有，經警起出後，直覺聲稱該不具
    殺傷力，以圖卸責，是依被告於警起出槍彈之辯詞，益徵警
    方起出之扣案槍彈確係其所有。
  (五)雖被告與其辯護人於本院審理時再辯稱：勘驗之錄影畫面僅
    有皮夾打開之照片，與證人辛○○於原審審理時所證：起出
    包包後，庚○○當著被告面前打開包包拉鏈，裡面有一把槍
    、子彈等情不符，且鏡頭未持續拍攝庚○○之搜索動作，且
    無庚○○打開皮夾之畫面，搜索過程有瑕疵云云（見本院卷
    第71、72頁）。惟查：在搜索過程中，警員庚○○（即畫面
    中右上方穿著白汗衫、肩上斜揹黑色皮包、手戴白色手套之
    男子），雙手拿一長方形皮夾，該長方形皮夾是打開的，開
    口面向另一在畫面左下方之男子（即被告），庚○○靠近床
    舖，自皮夾內起出扣案槍彈（見原審卷第14-25頁），再佐
    以庚○○於起出槍枝時稱：這是什麼？你跟我說，是什麼？
    沒辦法開？我來試試看你好不好？你還上膛喔等語（見原審
    卷二第8頁），有原審勘驗搜索光碟之筆錄可稽，足認證人
    辛○○、庚○○、被告，就員警執行搜索時，被告被證人辛○○持警槍戒護，蹲在地上，親見庚○○起出長形皮夾（即
    所謂「包包」）之全部過程，是以雖錄影時因角度、或技術
    問題，未能就員警起出長形皮夾之過程全部錄影，亦不影響
    本件搜索過程之合法性及扣案槍彈確係自被告住處床邊搜出
    之長形皮夾內起出之事實，被告所辯搜索過程有瑕疵、員警
    栽贓云云，自無足採。
  (六)至警員庚○○見到被告後，在被告屋內雖先問被告說：「喂
    ，○○，槍啦（台語）」等情，此固有前開原審勘驗搜索過
    程錄影內容之勘驗筆錄可佐，然此顯係警方在辦案時依經驗
    知悉，持有毒品之嫌犯可能亦持有槍枝，故隨口問被告「槍
    啦」、或「鐵仔啦」等語並不違常情，惟不能因嗣後果起出
    槍彈，即遽謂扣案槍枝是警方「栽贓」，是被告之辯護人主
    張警方有栽贓之可能云云，尚有誤解。且若果扣案槍彈係警
    方栽贓所致，豈有放置無殺傷力之子彈「栽贓」之理，而扣
    案10顆子彈，原僅採樣試射3顆，均無殺傷力，檢察官亦未
    就被告持有子彈之犯行予以起訴，係被告之辯護人主張全部
    試射，始自其未經試射之子彈中，檢驗出其中2顆有殺傷力
    ，是依上情，實無證據足認警方有何「栽贓」之行為。再扣
    案子彈本來就是合在一起，而非彈頭與彈殼分離等情，亦據
    證人即警員壬○○、庚○○與辛○○到庭結證明確（見原審
    97年10月3日審判筆錄），此亦與勘驗搜索過程光碟之結果
    相合，被告空言辯稱警方自行將彈頭與彈殼黏合云云，自無
    足採。
  (七)至證人戊○○固於原審審理時結證略以：我於96年2月初左
    右認識被告後，就與被告同居在臺北縣中和市○○路173號2
    樓2B室居處，迄至96年8月初左右止，在同居期間不曾看過
    被告曾把玩槍彈，平時均是我在打掃上址居處，在打掃時不
    曾看過被告的皮夾或包包，亦不曾在上址居處看過有任何槍
    枝、子彈等語（見原審97年8月5日審判筆錄）。雖證人戊○○與被告具有半年左右之同居關係，彼2人在該期間實具有
    事實上之夫妻關係，交情匪淺，惟戊○○亦證稱：沒有說全
    部都知道乙○○家裡的東西放在何處，私人的一些基本生活
    用品，我知道放在何處，但是個人的重要文件、金錢，我就
    不知道放在何處等語（見上開審判筆錄第10頁、14頁）。而
    槍彈乃違禁物品，持有具傷力之槍彈將涉重刑，應非私人基
    本生活用品，縱證人戊○○與被告同居期間未見被告出示上
    開槍彈，不知有上開槍彈存在，亦不能為被告有利之認定。
    再證人丁○○固到庭具結證稱略以：我曾向被告借過錢，其
    亦曾至被告所居住之臺北縣中和市○○路173號2樓2B室居處
    找過被告，但不曾看過在該居處有槍枝、子彈，亦不曾看過
    被告曾把玩槍彈等語（見原審97年8月5日審判筆錄）。按證
    人丁○○只是偶爾去被告上址居處，若被告未故意展示其所
    持有之扣案槍彈予丁○○，衡情丁○○確無法看到該等槍彈
    ，自難以證人丁○○上開證詞，遽為有利於被告之認定。
  (八)稽諸前揭事證，被告確有未經許可，持有具有殺傷力之槍彈
    犯行，事證明確，被告與其辯護人之辯解，顯係被告畏罪卸
    責之詞，均無足採。至被告之辯護人又辯稱，依內政部警政
    署刑事警察局鑑定之結果，無法確定槍枝之前是否曾經擊發
    子彈過云云等辯解，均與本院認定被告是否有持有槍彈犯行
    之構成要件無關，爰不一一論述或駁斥，附此敘明。
四、被告所犯：
  (一)事實欄一部分：按刑法第305條之恐嚇罪，係指單純以將來
    加害生命、身體、自由、名譽、財產之事，恐嚇他人致生危
    害於安全者而言。如對於他人之生命、身體等，以現實之強
    暴脅迫手段加以危害要挾，使人行無義務之事或妨害人行使
    權利，應構成刑法第304條之強制罪，而非同法第305條之恐
    嚇危害安全罪。最高法院著有93年度台上字第3309號意旨可
    參。被告所為如事實欄一所示，與不詳姓名成年男子，以傷
    害之強暴方式及恐嚇之言語脅迫方式，強令被害人簽發本票
    ，行無義務之事，按諸上開最高法院判決意旨，被告所為應
    僅成立刑法第304條之強制罪。被告所犯上開強制罪，與不
    詳姓名成年男子間，有犯意聯絡、行為分擔，為共同正犯。
  (二)事實欄二部分：被告恐嚇甲○○之行為，係犯刑法第305 條
    之恐嚇危害安全罪。被告先後於96年5月29日、30日為恐嚇
    犯行，時間緊接，其目的均是要被害人甲○○還錢，顯係基
    於單一犯意接續為之，為接續犯，應僅論以一恐嚇罪。
  (三)事實欄三部分：被告持有槍彈行為，係犯槍砲彈藥刀械管制
    條例第8條第4項之未經許可，持有可發射子彈具有殺傷力之
    改造槍枝罪、同條例第12條第4項之未經許可，持有子彈罪
    。被告以一持有行為同時觸犯上開二罪，係一行為觸犯二罪
    名之想像競合犯，應依刑法第55條之規定，從一重論以槍砲
    彈藥刀械管制條例第8條第4項之未經許可，持有可發射子彈
    具有殺傷力之改造槍枝罪。起訴書雖未敘及被告持有子彈犯
    行，然此部分業經公訴人當庭表示請求一併審理，本院認此
    部分與被告所犯持有具殺傷力之改造槍枝部分，有想像競合
    犯之裁判上一罪之關係，爰併予審理。
  (四)被告所犯上開強制罪、恐嚇罪、槍砲彈藥刀械管制條例第8
    條第4項之未經許可，持有可發射子彈具有殺傷力之改造槍
    枝罪，數罪間，犯意各別，罪名亦異，應予分論併罰。
五、就被告所為持有槍枝犯行，原審因適用槍砲彈藥刀械管制條
    例第8條第4項、第12條第4項，刑法第11條、第55條、第42
    條第3項、第38條第1項第1款、審酌被告持有具有殺傷力之
    槍枝與子彈，對於社會治安危害甚大，犯後否認犯行，恣意
    誣攀警員栽槍，不無侮辱警察公署之犯後態度，再斟酌公訴
    人當庭所表示之刑度，量處被告有期徒刑5年，併科罰金20
    萬元，並就罰金部分宣告如易服勞役之折算標準。扣案槍枝
    屬違禁物，應依刑法第38條第1項第1款之規定宣告沒收，至
    具有殺傷力之子彈2顆均已試射用罄，已失其子彈之性質，
    爰不宣告沒收。經核認事用法均無違誤，量刑亦稱妥適。被
    告上訴仍執陳詞，否認此部分犯罪，為無理由，應予駁回。
六、就被告所為事實欄一、二所示犯行，原審予以論罪科刑，固
    非無見，惟(一)被告就事實一所示犯行僅成立刑法第304條之
    強制罪。原審認被告所此部分所為成立刑法第305條、第304
    條，二罪應分論併罰，尚有誤解。(二)證人甲○○於原審傳喚
    時，多次具狀表示罹患重病不克到庭，惟渠所罹疾病為高血
    壓、右腦出血性腦中風、心衰竭併肺血腫，未達不能陳述之
    情況，且經本院請其至住所所在之臺灣彰化地方法院為視訊
    訊問，證人亦依期到庭，由本院予以訊問，並經被告、辯護
    人為詰問，是原審以證人甲○○係因罹患重病不克到庭，符
    合所謂不能陳述之要件，認證人甲○○先前在警詢中所為之
    陳述，依刑事訴訟法第159條之3立法本旨，有證據能力，並
    以之為被告犯罪之證據，尚有誤解（按甲○○之警詢筆錄固
    有證據能力，惟應以同法第159條之2為適用依據，詳如證據
    能力部分之敘述）。(三)並無證據足認被告持以犯罪之ＢＢ彈
    槍、電擊棒等物為被告所有，無論有無扣案均不得依刑法第
    38條第1項第2款之規定沒收，原審以無證據證明上開物品尚
    仍存在，為免將來執行困擾，而不予沒收，自非適法。被告
    否認犯罪固無理由，惟原判決既有上開可議之處，自屬無可
    維持，由本院將原判決上開二部分，連同定執行刑一併撤銷
    改判。爰審酌被告為了討債，以ＢＢ彈槍、電擊棒、言語等
    ，分別對被害人為強制、恐嚇犯行行；暴力討債行為對被害
    人造成之傷害、對社會造成之危害、犯後態度、素行、生活
    狀況、智識程度等一切情狀，分別就被告所為事實欄一所示
    犯行，量處有期徒刑1年6月，被告為此犯行之時間，係在96
    年4月24日以前，合於96年7月16日施行之中華民國96 年罪
    犯減刑條例所規定之減刑條件，爰就所宣告之刑再予減輕2
    分之1；另就被告所為事實欄二所示犯行，量處有期徒刑1年
    2月，以示懲戒，並與被告上訴駁回之事實欄三所示之罪所
    處之刑，定應執行刑如主文所示。
七、就被告所犯如事實欄一所示犯行部分，如附表一所示本票，
    係屬被告所有，犯如事實欄一所示強制罪所得之物，應依刑
    法第38條第1項第3款、第3項之規定宣告沒收。就被告所犯
    如事實欄二所示犯行部分，卷附固有甲○○所簽發面額為
    288500元之本票影本1張為證（見偵查卷第51頁），然此係
    甲○○交予詹定山之物，非屬被告犯罪所得之物，爰不予宣
    告沒收。又被告為上開事實欄一、二犯行所用之ＢＢ彈槍、
    電擊棒等，並無證據證明係被告所有，另本案其他查扣物品
    ，因與被告事實欄三所示犯行並無直接關連，亦非屬違禁物
    ，均不予宣告沒收。
乙、無罪部分（即被告其餘被訴重利部分）：
一、公訴意旨另以：被告乙○○另基於重利之犯意，於96年6 月
    上旬某日，趁丁○○急需用錢之際，在臺北縣中和市○○路
    附近某汽車賓館內，貸予丁○○3萬元，並約定每10日為1期
    ，每期收取與原本顯不相當之利息2千元（月息約20%），且
    於交款當日即先預扣第1期利息2千元（丁○○實得2萬8千元
    ，後因故未再繼續繳息），而取得與原本顯不相當之重利。
    因認被告此部分行為涉犯刑法第344條之重利罪嫌。
二、按「犯罪事實應依證據認定之，無證據不得認定其犯罪事實
    。」，刑事訴訟法第154條第2項定有明文。次按「刑事訴訟
    法上所謂認定犯罪事實之證據，係指足以認定被告確有犯罪
    行為之積極證據而言，該項證據自須適合於被告犯罪事實之
    認定，始得採為斷罪資料。」、「認定不利於被告之事實，
    須依積極證據，苟積極證據不足為不利於被告事實之認定時
    ，即應為有利於被告之認定，更不必有何有利之證據。如未
    能發現相當證據，或證據不足以證明，自不能以推測或擬制
    之方法，以為裁判之基礎。」，最高法院著有29年上字第
    3105號、30年上字第816號判例可資參照。次按檢察官對於
    起訴之犯罪事實，仍應負提出證據及說服之實質舉證責任，
    倘其所提出之證據，不足為被告有罪之積極證明，或其指出
    證明之方法，無從說服法院以形成被告有罪之心證，基於無
    罪推定之原則，自應為被告無罪判決之諭知，有最高法院92
    年度臺上字第128號判例可參。
三、公訴意旨認被告乙○○涉犯上開重利罪，無非以被告之供述
    、證人丁○○在警詢中之證述，為主要論據。訊據被告乙○○固坦承於96年6月上旬，在臺北縣中和市○○路之懷念汽
    車賓館內，貸予丁○○3萬元，惟堅詞否認有何重利犯行，
    辯稱：沒有跟丁○○約定利息，也沒有向她收取過利息等語
    。經查：丁○○確曾於96年6月上旬，在臺北縣中和市○○
    路之懷念汽車賓館內，向被告借得3萬元，惟被告當時並沒
    有向丁○○要求利息，是丁○○取得上開3萬元後，自行主
    動從中拿出2000元給被告，但並沒有說這是利息；丁○○並
    告訴被告說1個月後始要返還上開3萬元，被告從未與丁○○
    就上開借款為給付利息之約定，且被告之後僅向丁○○索討
    本金，但丁○○均未還款等情，業經證人丁○○在原審具結
    證述明確（見原審97年8月5日審判筆錄），足徵被告並未主
    動向丁○○要求利息，且彼二人並未就該筆借款約定利息，
    丁○○迄未還款，被告亦僅向其追討本金，難認被告貸與丁○○上開3萬元，有何重利之犯意與行為。
四、檢察官上訴略以：證人丁○○於警詢時已證稱：我於96年6
    月初在中和連城路懷念汽車旅館向乙○○借款3萬元，當初
    講好10天一期，每期2千元利息（月息20分），先扣第一期
    利息2千元，借得2萬8千元，因小孩急需繳學費  一時籌不
    出來，才向乙○○借錢等語（見偵查卷第145頁）；原審審
    理時亦證稱，有向被告借3萬元，且有扣2、3千元利息，被
    告亦不否認有借款3萬元予證人，顯見被告有趁證人急迫之
    際貸以金錢以收取重利。證人於原審理時改證稱：借得3萬
    元後，係我主動從中拿出2千元給被告當利息，警詢中稱10
    天一期計息是開玩笑云云，係迴護被告之詞，自難採信。惟
    查：證人丁○○於警詢、原審審理時固均證稱，有向被告借
    款3萬元，並於收受借款時交付2千元予被告作為利息，惟證
    人於警詢時證稱，雙方約定10天一期，利息2千元，於原審
    審理時證稱：係渠主動交付，未約定利息，且於警詢、原審
    審理時，均證稱僅交付一次利息，本金迄未清償，被告之後
    僅曾向渠追討本金等語，與其警詢時所證10天一期，利息2
    千元云云已有不符，自難單以其警詢時不利被告之證述，遽
    認被告涉有重利犯行。
五、綜上所述，被告縱曾貸3萬元予丁○○，並曾取得2千元利息
    ，然並無證據證明彼二人間就上開借款曾約定利息，亦無證
    據證明取得2千元利息即屬重利。原審以被告此部分犯行仍
    存有合理之懷疑，猶未到達確信其為真實之程度，不能遽認
    被告確有此部分重利之犯行。此外，檢察官復未提出其他積
    極證據，資以證明被告確有其所指之此部分犯行，揆諸首揭
    法律規定與說明，既無足夠證據確信公訴意旨之指述為真實
    ，不能證明被告此部分犯罪，就被告此部分為無罪之諭知。
    經核尚無不當，檢察官上訴仍執陳詞，認被告有重利犯行為
    無理由，此部分上訴應予駁回。
據上論斷，應依刑事訴訟法第369條第1項前段、第364條、第368
條、第299條第1項前段，刑法第28條、第305條、第304條第1項
、第55條、第51條第5款、第42 條第3項、第38條第1項第1款、
第3款、第3項，刑法施行法第1條之1，中華民國96年罪犯減刑條
例第2條第1項第3款、第10條、第12條，判決如主文。
本案經檢察官劉斐玲到庭執行職務。
中    華    民    國    98    年    10    月    28    日
            刑事第十六庭審判長法  官  溫耀源
                              法  官  許增男
                              法  官  王敏慧
以上正本證明與原本無異。
如不服本判決關於槍砲彈藥刀械管制條例部分，應於收受送達後
10 日內向本院提出上訴書狀，其未敘述上訴之理由者並得於提
起上訴後10日內向本院補提理由書（均須按他造當事人之人數附
繕本）「切勿逕送上級法院」。
其餘部分不得上訴。
                              書記官  丁淑蘭
中    華    民    國    98    年    10    月    28    日
附錄：本案論罪科刑法條全文
中華民國刑法第304條
（強制罪）
以強暴、脅迫使人行無義務之事或妨害人行使權利者，處 3 年
以下有期徒刑、拘役或 3 百元以下罰金。
前項之未遂犯罰之。
中華民國刑法第305條
（恐嚇危害安全罪）
以加害生命、身體、自由、名譽、財產之事，恐嚇他人致生危害
於安全者，處 2 年以下有期徒刑、拘役或 3 百元以下罰金。
槍砲彈藥刀械管制條例第8條
未經許可，製造、販賣或運輸鋼筆槍、瓦斯槍、麻醉槍、獵槍、
空氣槍或第 4 條第 1 項第 1 款所定其他可發射金屬或子彈具
有殺傷力之各式槍砲者，處無期徒刑或 5 年以上有期徒刑，併
科新臺幣 1 千萬元以下罰金。
未經許可，轉讓、出租或出借前項所列槍枝者，處 5 年以上有
期徒刑，併科新臺幣 1 千萬元以下罰金。
意圖供自己或他人犯罪之用，而犯前二項之罪者，處無期徒刑或
 7 年以上有期徒刑，併科新臺幣 1 千萬元以下罰金。
未經許可，持有、寄藏或意圖販賣而陳列第 1 項所列槍枝者，
處 3 年以上10 年以下有期徒刑，併科新臺幣 700 萬元以下罰
金。
第 1 項至第 3 項之未遂犯罰之。
附表一：本票
┌──┬───┬────┬────┬────┬────┐
│編號│發票人│面    額│發票日  │ 到期日 │票  號  │
├──┼───┼────┼────┼────┼────┤
│ 1  │丙○○│ 40000  │95.11.2 │95.11.30│094194  │
├──┼───┼────┼────┼────┼────┤
│ 2  │丙○○│ 20000  │95.11.2 │95.11.30│094195  │
├──┼───┼────┼────┼────┼────┤
│ 3  │丙○○│ 40000  │95.11.2 │95.11.30│094196  │
└──┴───┴────┴────┴────┴────┘
附表二：具有殺傷力之改造槍枝
┌──┬─────────────┬────┬────┐
│編號│  品                  名  │  數 量 │ 備  註 │
├──┼─────────────┼────┼────┤
│    │可發射子彈具有殺傷力之仿FN│        │        │
│ 1  │廠1910型半自動手槍製造之槍│  壹支  │含彈匣壹│
│    │枝，換裝土造金屬槍管而成之│        │個      │
│    │具有殺傷力之改造槍枝【槍枝│        │        │
│    │管制編號0000000000 】     │        │        │
└──┴─────────────┴────┴────┘


司法院資訊處製作；財團法人民間司法改革基金會備份。
